臺灣板橋地方法院刑事判決　　　　　　 100年度訴字第2496號
公　訴　人　臺灣板橋地方法院檢察署檢察官
被　　　告　楊勇汶
上列被告因違反毒品危害防制條例案件，經檢察官提起公訴（
100 年度毒偵字第5784號），被告於準備程序中就被訴事實為有
罪之陳述，經本院合議庭裁定由受命法官獨任進行簡式審判程序
，判決如下：
    主  文
楊勇汶施用第一級毒品，累犯，處有期徒刑捌月，扣案之注射針
筒壹支沒收。
    事  實
一、楊勇汶前因施用毒品案件，經本院以87年度毒聲字第1521號
    裁定送觀察、勒戒後，認無繼續施用毒品之傾向，於民國87
    年9 月17日釋放出所，並由臺灣板橋地方法院檢察署檢察官
    以87年度偵字第18340 號為不起訴處分確定。復於前揭觀察
    、勒戒執行完畢釋放後5 年內，再因施用第二級毒品案件，
    經本院以88年度毒聲字第72號裁定送觀察、勒戒後，認無繼
    續施用毒品之傾向釋放出所，並由臺灣板橋地方法院檢察署
    檢察官以88年度偵字第1444號為不起訴處分確定。其後又多
    次因施用毒品案件，經本院裁定令入戒治處所施以強制戒治
    ，及本院分別判刑確定。再因施用第一、二級毒品案件，經
    本院以97年度訴字第4820號判處有期徒刑7 月、3 月，應執
    行有期徒刑8 月確定。末因施用第一級毒品案件，經本院以
    98年度訴字第2516號判處有期徒刑8 月確定，經接續執行，
    於99年8 月20日縮刑期滿執行完畢。詎猶不知悔改，復基於
    施用第一級毒品海洛因之犯意，於100 年8 月14日20時許，
    在其位於新北市三重區○○○路16巷18號之住處內，以將海
    洛因置入注射針筒內加水稀釋後注射之方式，施用第一級毒
    品海洛因1 次。嗣於同年月16日16時30分許，為警持臺灣板
    橋地方法院檢察署檢察官所核發之拘票於上址查獲，並扣得
    其所有之注射針筒1 支，經採集其尿液送驗結果呈鴉片類陽
    性反應，始悉上情。
二、案經新北市政府警察局三重分局移請臺灣板橋地方法院檢察
    署檢察官偵查起訴。
    理  由
一、本案被告楊勇汶所犯係死刑、無期徒刑、最輕本刑為3 年以
    上有期徒刑以外之罪，其於準備程序中就前揭被訴事實為有
    罪之陳述，經受命法官告知簡式審判程序之旨，並聽取其與
    公訴人之意見後，本院認無不得或不宜改依簡式審判程序進
    行之情事，依刑事訴訟法第273 條之1 第1 項、第284 條之
    1 規定，裁定本案由受命法官獨任進行簡式審判程序；且依
    刑事訴訟法第273 條之2 及第159 條第2 項規定，不適用傳
    聞法則有關限制證據能力之相關規定，合先敘明。
二、上揭犯罪事實，業據被告於本院審理時自白不諱，且被告為
    警查獲後，經警採集其尿液檢體送鑑定，先以酵素免疫分析
    法（EIA ）初步檢驗，呈現鴉片類陽性反應，再以氣相層析
    質譜儀法（GC/MS ）確認檢驗，亦呈現可待因及嗎啡陽性反
    應等情，此有新北市政府警察局三重分局查獲毒品案件被移
    送者姓名與代碼對照表、臺灣檢驗科技股份有限公司於100
    年8 月30日所出具之報告編號UL/2011/00000000號濫用藥物
    檢驗報告各1 紙在卷可稽（本案偵查卷宗第14、47頁參照）
    ，復有注射針筒1 支扣案可資佐證，足徵被告任意性自白與
    事實相符，應堪採信。再被告前因施用毒品案件，經本院以
    87年度毒聲字第1521號裁定送觀察、勒戒後，認無繼續施用
    毒品之傾向，於87年9 月17日釋放出所，並由臺灣板橋地方
    法院檢察署檢察官以87年度偵字第18340 號為不起訴處分確
    定。復於前揭觀察、勒戒執行完畢釋放後5 年內，再因施用
    第二級毒品案件，經本院以88年度毒聲字第72號裁定送觀察
    、勒戒後，認無繼續施用毒品之傾向而釋放出所，並由臺灣
    板橋地方法院檢察署檢察官以88年度偵字第1444號為不起訴
    處分確定等情，此觀卷附臺灣高等法院被告前案紀錄表即明
    。是以被告於初犯施用毒品罪經觀察、勒戒及強制戒治執行
    完畢釋放後5 年內已再犯施用毒品罪，已屬「5 年內再犯」
    之情形，而與毒品危害防制條例第20條所定，「初犯」或「
    5 年後再犯」始得以觀察、勒戒之保安處遇替代刑事追訴程
    序之要件不符，其本次施用第一級毒品犯行自應依毒品危害
    防制條例第23條第2 項規定，依法追訴、處罰。本案事證明
    確，被告犯行洵堪認定，應依法論科。
三、按海洛因係毒品危害防制條例第2 條第2 項第1 款所明定列
    管之第一級毒品。是核被告所為，係犯毒品危害防制條例第
    10條第1 項之施用第一級毒品罪。被告施用海洛因前持有海
    洛因之低度行為，為施用之高度行為所吸收，不另論罪。又
    被告有如犯罪事實欄所載之論罪科刑及執行紀錄，有臺灣高
    等法院被告前案紀錄表1 份附卷可參，其於受有期徒刑之執
    行完畢後，5 年以內故意再犯本案有期徒刑以上之罪，為累
    犯，應依刑法第47條第1 項規定加重其刑。爰審酌被告曾因
    施用毒品案件，經觀察、勒戒執行完畢釋放，並獲得不起訴
    處分之寬典（見卷附臺灣高等法院被告前案紀錄表），猶不
    知悔改，而再犯本件施用第一級毒品罪，顯見其戒除毒癮之
    意志薄弱，惟其施用毒品係自戕行為，對他人法益尚無具體
    危害，兼衡被告之品行、智識程度、生活狀況、犯罪之動機
    、目的、手段、坦承犯行之犯罪後態度等一切情狀，量處如
    主文所示之刑，以資懲儆。
四、扣案之注射針筒1 支，係被告所有供犯罪所用之物，業據其
    於本院審理時供承不諱（見本院100 年10月27日準備程序筆
    錄第2 頁），爰依刑法第38條第1 項第2 款規定，併予宣告
    沒收。至扣案之塑膠球吸食器1 個，固亦係被告所有之物，
    惟被告業於本院審理時明確供稱：伊係以針筒注射方式施用
    等語（見本院100 年10月27日準備程序筆錄第2 頁），依檢
    察官所指之證據方法亦不足以證明扣案之上開塑膠球吸食器
    與本案施用第一級毒品犯行有涉，爰不予宣告沒收，附此敘
    明。
據上論斷，應依刑事訴訟法第273 條之1 第1 項、第299 條第1
項前段，毒品危害防制條例第10條第1 項，刑法第11條前段、第
47條第1 項、第38條第1 項第2 款，判決如主文。
本案經檢察官林士淳到庭執行職務。
中    華    民    國    100   年    10    月    31    日
                    刑事第十一庭  法  官  黃司熒
上列正本證明與原本無異。
如不服本判決，應於判決送達後10日內，向本院提出上訴書狀，
並應敘述具體理由；其未敘述上訴理由者，應於上訴期間屆滿後
20日內向本院補提理由書（均須按他造當事人之人數附繕本），
「切勿逕送上級法院」。
                                  書記官  屠衛民
中    華    民    國    100   年    10    月    31    日
附錄本案論罪科刑法條全文：
毒品危害防制條例第10條
施用第一級毒品者，處 6 月以上 5 年以下有期徒刑。
施用第二級毒品者，處 3 年以下有期徒刑。